【裁判字號】    98,上易,113
【裁判日期】    980219
【裁判案由】    業務侵占
【裁判全文】
臺灣高等法院臺中分院刑事判決         98年度上易字第113號
上  訴  人
即  被  告  乙○○
上列上訴人因業務侵占案件，不服臺灣臺中地方法院97年度易字
第4077號中華民國97年12月4日第一審判決（起訴案號：臺灣臺
中地方法院檢察署97年度偵字第18047號），提起上訴，本院判
決如下：
    主      文
上訴駁回。
    事實及理由
一、本案經本院審理結果，認第一審判決認事用法及量刑均無不
    當（詳見後述），應予維持，並引用第一審判決書記載之事
    實、證據及理由（如附件）。
二、上訴人即被告乙○○（下稱被告）上訴意旨略稱：伊於98年
    1月8日已將上揭款項全數清償，且伊沒有侵占告訴人之金錢
    ，係因遭他人倒債始未即時歸還告訴人所交付預供假扣押執
    行之提存擔保金17萬元，伊於95年11月9日已主動告知，經
    丙○○同意延後歸還該17萬元，伊並於95年11月9日簽發到
    期日為95年12月30日、面額17萬元之本票1紙予丙○○收執
    ，雙方係由委任法律關係轉換為借貸法律關係，伊未如期支
    付票款係因96年6月間突然罹病就醫所致，伊並無侵占犯行
    云云。
三、經查被告如何因遭人倒債，於95年8、9月間，將其業務上所
    持有、由告訴人之子丙○○交付預供假扣押執行之提存擔保
    金17萬元，以變易持有為所有之意思，予以侵占入己，供其
    家庭及事務所花費使用等情，業據原審調查明確，且證人丙
    ○○於本院審理中具結證稱「（問：有沒有說這些費用請你
    讓他從原來要做擔保金的17萬元扣除，其他錢讓他先用？）
    沒有說要先用」等語（見本院98年2月5日審理筆錄），足認
    被告於95年11月9日簽發上開本票之前，並未獲得告訴人同
    意，即擅自將其業務上持有之17萬元挪為私用，被告所辯，
    洵屬卸責之詞，不可採信。至被告於98年1月8日將上揭款項
    全數清償一節，業經原審審酌「被告事後於97年3月12日給
    付告訴代理人丙○○2萬元，並於97年7月4日將檜木桌組交
    付告訴代理人丙○○作價7萬元，另餘款8萬元同意於98年2
    月15日前給付完畢，有和解契約書影本1份附卷可稽，及其
    犯罪之動機、目的、手段、所侵占金額、對社會所生危害，
    與犯罪後坦承部分犯行，態度尚稱良好」等情狀（見原審判
    決第3至4頁），而量處被告有期徒刑6月，又以被告犯罪時
    間係在96年4月24日之前，所犯符合中華民國九十六年罪犯
    減刑條例之減刑條件，並依該減刑條例第2條第1項第3款之
    規定，減其刑期2分之1，暨諭知易科罰金之折算標準，量刑
    堪稱妥適，尚無失輕或失重之處，被告提起上訴仍執陳詞否
    認犯罪，自無理由，應予駁回。
據上論斷，應依刑事訴訟法第368條、第373條，判決如主文。
本案經檢察官甲○○庭執行職務。
中    華    民    國    98    年    2    月    19    日
            刑事第七庭    審判長法  官  林  榮  龍
                                法  官  張  惠  立
                                法  官  鄭  永  玉
以上正本證明與原本無異。
不得上訴。
                                書記官    瑞  芳
中    華    民    國    98    年    2     月    19    日


司法院資訊處製作；財團法人民間司法改革基金會備份。
